Inventaris van het archief van het Ministerie van Landbouw, Natuurbeheer en Visserij: Directie Landbouwonderwijs, 1948-1989
Nationaal Archief, Den Haag
- Agrarisch onderwijs 1945-1992, 026
  - Het voeren van overleg met de minister van Onderwijs, Cultuur en Wetenschappen, provincie, gemeente en bestuursorganisaties over aanvragen voor nieuwe instellingen of afdelingen van voortgezet agrarisch onderwijs. 1991-, 7
    - Oprichting van de Stichting onderwijscentrum voor de land- en tuinbouw en de levensmiddelenindustrie gevestigd te Leeuwarden., 1976-1977; 202
    - Middelbaar Agrarisch Onderwijs, deeltijdonderwijs., 1981-1988; 2631-2632, 3306
      - Deeltijd (dag/avond) MAS voor volwassenen, algemeen,1981-1984, 2632
      - Deeltijd (dag/avond) MAS voor volwassenen, algemeen,1985-1988, 3306
      - Studiecommissie Inrichting Deeltijdonderwijs, instelling/vergaderstukken,1983-1985, 2631
    - Landbouw Hogeschool, deeltijd onderwijs., 1985-1986; 3196
  - Het verlenen van toestemming, middels het plan voor scholen, voor het instellen van nieuwe instellingen of afdelingen van voortgezet agrarisch onderwijs. 1991-, 8
    - De instelling van een MEL-afdeling aan de Lagere Agrarische School., 1969-1979; div.nrs.
      - LAS 's-Hertogenbosch,1975-1979, 619
      - LAS Amsterdam-Linnaeus,1970-1978, 194
      - LAS Buitenpost,1972-1978, 199
      - LAS Castricum,1973-1978, 200
      - LAS Dordrecht,1969-1978, 198
      - LAS Eindhoven,1973-1979, 201
      - LAS Leiden, correspondentie,1971-1973, 633
      - LAS Schagen,1974, 678
      - LAS Wateringen,1970-1974, 686
    - Vestiging van Praktijkscholen., 1970-1984; 1871, 2568
      - Stichting van een praktijkschool voor Zuid-Nederland,1970-1972, 1871
      - Stichting van een praktijkschool voor de groenvoorziening,1981-1984, 2568
    - Vestiging van Middelbare Tuinbouwscholen., 1972-1988; div.nrs.
      - Algemeen,1972-1979, 1943
      - Algemeen,1985-1988, 3276
      - Dordrecht,1976-1979, 1944
      - Duinstreek,1987-1988, 3281
      - Enschede,1975-1979, 1950
      - Hengelo,1973-1979, 1947
      - Kapelle/Lelystad (nieuwe stijl),1984, 2603
      - Lisse,1985-1986, 2581
      - Noord-oost Nederland,1973-1979, 1948
      - Noord-oost Nederland,1980-1986, 3277
      - Zuid-Limburg,1978-1979, 1949
      - Zuid-Limburg,1980-1986, 3279
      - Zuid-oost Nederland,1986, 3280
    - De instelling van een afdeling Individueel Landbouw Onderwijs (ILO) aan Lagere Agrarische Scholen., 1975-1979; 624, 712
      - LAS Hoorn,1978-1979, 624
      - LAS Zoetermeer,1975-1976, 712
    - Instelling van een Chr. Middelbare Technologische School te Ede., 1980-1982; 2639
    - Instelling van een Middelbare Levensmiddelen Technologische School te Alkmaar., 1980-1983; 2638
    - Middelbaar Levensmiddelentechnologisch Onderwijs, vestiging van scholen., 1980-1985; 3308
    - Middelbaar Agrarisch Onderwijs, vestiging Middelbaar Technisch Onderwijs (lanbouwtechniek)., 1981-1985; 3278
    - Vormgeving Hogere Agrarische School Friesland (fusie Leeuwarden en Bolsward)., 1984-1987; 3321, 3326
      - 1984-1985, 3326
      - 1986-1987, 3321
  - Het bij wet oprichten van openbare instellingen voor hoger agrarisch onderwijs. 1986-, 9
    Grondslag: Wet op het hoger beroepsonderwijs 1985, art. 120.
    - Centrum voor Landbouwkundig Onderzoek in Suriname "Stichting Celos"., 1974-1976; 2010
  - Het goedkeuren dat een bekostigde instelling wordt gesplitst of een andere plaats van vestiging krijgt. 1986-, 13
    Grondslag: Wet op het hoger beroepsonderwijs 1985, art. 128, lid 2.
    - Barneveld, Agrarische Onderwijscentrum, samenwerking tussen PS Barneveld, LAS Barneveld en MAS Putten, correspondentie., 1973-1978; 1873
    - Verplaatsing LAS Bathmen naar Holten., 1977-1979; 197
    - STOVA Personeel, onderwijsbevoegdheid., 1980-1983; 3180
  - Het goedkeuren van de oprichting van een stichting door het bestuur van de Landbouwhogeschool of van het aangaan van overeenkomsten door het bestuur met andere rechtspersoonlijkheid bezittende lichamen. 1961-1986, 17
    Grondslag: Wet op het wetenschappelijk onderwijs 1960, art. 45, lid 4.
    - Landbouwhogeschool, samenwerking., 1980-1986; 3206
    - Landbouwuniversiteit, samenwerking., 1987-1988; 3207
  - Het verlenen van goedkeuring aan besluiten, alsmede aan de wijziging of intrekking daarvan, van bestuursorganen van instellingen voor hoger agrarisch onderwijs voor het instellen van nieuwe studierichtingen. 1961-, 20
    Grondslag: Wet op het wetenschappelijk onderwijs 1960, art. 20.
    Inpassingswet 1967, art. 1g.
    Wet op het wetenschappelijk onderwijs 1985, art. 13, lid 1 en 4 en art. 14, lid 6.
    - Landbouwhogeschool, studierichtingen., 1969-1979; div.nrs.
      - Onderwijs in de Biologie,1969-1979, 2002
      - Onderwijs in de Biometeorologie,1976, 2004
      - Onderwijs in de Diertaxonomie,1975-1978, 2006
      - Onderwijs in de Economie,1978, 2007
      - Onderwijs in de Gezondheidsleer,1970-1974, 2008
      - Onderwijs in de Huishoudkunde,1974-1979, 2009
      - Onderwijs in de Landschapsarchitectuur,1974, 2015
      - Onderwijs in de Milieuhygiëne,1976-1979, 2013
      - Onderwijs in de Moleculaire wetenschappen,1969-1971, 2018
      - Onderwijs in de Visserij en Visteelt,1970-1975, 2021
      - Onderwijs in de Zovlogie en Zovtechniek,1975, 2020
      - Onderwijs in het Milieubeleid,1969-1972, 2012
    - Plan- en Ontwikkelingscommissie, vergaderingen., 1971-1972; 2063
  - Het bij of krachtens algemene maatregel van bestuur vaststellen van voorschriften omtrent de inrichting van het onderwijs aan scholen voor agrarisch beroepsonderwijs. 1968-1991, 25
    Grondslag: Wet op het voortgezet onderwijs 1963, art. 23, lid 1.
    - Algemene Maatregel van Bestuur voor het MAO-A, concept, correspondentie., 1980-1981; 2589
  - Het vaststellen van voorschriften omtrent de inrichting van het onderwijs voor cursussen voor agrarisch beroepsonderwijs. 1968-, 30
    Grondslag: Wet op het voortgezet onderwijs 1963, art. 23, lid 5.
    Wet sectorvorming en modernisering beroepsonderwijs 1990, art. 23b.
    - Commissie Cursusonderwijs, vergaderstukken., 1970-1974; 2067
    - Cursuscommissie Landbouw Onderwijs, vergaderstukken van gecombineerde vergaderingen met de Cursuscommissie van het Landbouwschap., 1970-1978; 2066
    - Commissie Coördinatie Cursussen Landbouwonderwijs., 1978-1988; div.nrs.
      - Correspondentie, 1980 - 1988., 2444
      - Vergaderingen, 1978 - 1979., 1896
      - Vergaderingen, 1980., 2187
      - Vergaderingen, 1981., 2441
      - Vergaderingen, 1982., 2442
      - Vergaderingen, 1983 - 1985., 2443
    - Conferentie agrarisch cursusonderwijs te Utrecht, georganiseerd door de Coördinatie Commissie Cursussen Landbouwonderwijs., 1980; 2188
    - Inrichting van de vakken bij land- en tuinbouwcursussen., 1980-1988; 2452-2464
      - Boomverzorging,1980-1988, 2454
      - Economie, algemeen,1980-1988, 2463
      - Informatica,1984, 2462
      - Keurmeesters,1984-1987, 2461
      - Landbouwtechniek,1980, 2458
      - Landbouwtechniek, ad hoc Cursuscommissie,1980-1981, 2457
      - Melkwinning/Voormelkers,1980-1986, 2460
      - Nota Cursorisch Onderwijs in de Agrarische Sector,1983-1984, 2464
      - Opleiding landarbeiders,1980-1982, 2459
      - Plantsoenverzorging,1983-1987, 2456
      - Schriftelijke Communicatie (uitdrukkingsvaardigheid),1980, 2455
      - Veehouderij, ad hoc Commissie cursussen,1983-1984, 2452
      - Veehouderij, algemeen,1984-1985, 2453
    - Werkgroep Behoeftenvoorziening Agrarisch Cursusonderwijs (BAC), correspondentie., 1982-1984; ---
    - Interne Cursuscommissie Landbouwonderwijs., 1983-1984; 2446-2447
      - Correspondentie, 1983., 2447
      - Vergaderingen, 1983 - 1984., 2446
    - Paardenhouderij, werkgroep Cursusprogramma Paardenhouderij, vergaderingen., 1983-1984; 2427
    - Rapport 'Het Agrarisch Cursusonderwijs', vraag en aanbod, evaluatie, coördinatie en structuur., 1984; 2448
    - Beleidsoverleg Commissie Coördinatie Cursussen Landbouwonderwijs en de Provinciale Cursus Coördinatoren, vergaderingen., 1985-1988; 2449
    - Land- en Tuinbouwcursussen, concept-modelleerplannen, correspondentie., 1985-1988; 3414
  - Het geven van nadere voorschriften ten aanzien van de op het beroep gerichte vakken bij het lager agrarisch onderwijs. 1973-, 41
    Grondslag: Besluit inrichting en toelating lager beroepsonderwijs 1973, art. 20, lid 3.
    - Toewijzing vakrichting land/tuinbouwtechniek, algemeen., 1970-1971; 204
    - Ontwerp leerstof- en examenschema vakvaardigheid bloemschikken en -binden., 1970-1972; 203
    - Lager Agrarisch Scholen (LAS), voorschriften ten aanzien van vakken van onderwijs., 1970-1979; div.nrs.
      - LAS 's-Gravenhage,1971-1975, 608
      - LAS 's-Hertogenbosch,1976-1979, 618
      - LAS Ameland,1971, 579
      - LAS Balk,1973, 746
      - LAS Barendrecht,1979, 726
      - LAS Barneveld,1970-1975, 577
      - LAS Boskoop,1972-1979, 593
      - LAS Doetinchem,1971, 597
      - LAS Leeuwarden,1970, 629
      - LAS Oldebroek,1970, 649
      - LAS Oldekerk,1976-1977, 650
      - LAS Ottoland,1971-1973, 656
      - LAS Overveen,1976, 658
      - LAS Rijnsburg,1970-1975, 672
      - LAS Twello,1970-1971, 673
      - LAS Utrecht,1971-1974, 677
      - LAS Varsseveld,1970-1972, 688
      - LAS Zoetermeer,1970-1973, 710
      - LTS Oudorp (Lagere Tuinbouw School),1971-1977, 657
      - Project scheikunde,1976-1978, 207
    - Commissie Dierverzorging, vergaderingen., 1971-1975; 585
    - Lager Agrarisch Onderwijs, vakken van onderwijs., 1971-1988; div.nrs.
      - Agrarische Techniek,1983-1988, 2556
      - Algemeen,1980-1984, 2557
      - Algemene technieken,1980-1984, 2558
      - Biologie,1980-1988, 2559
      - Dierhouderij,1975-1976, 587
      - Economie,1988, 3248
      - Engels,1975-1979, 591
      - Informatica,1985-1988, 3249
      - Lassen (Booglassen),1981-1987, 3253
      - Natuurkunde,1971-1979, 588
      - Natuurkunde,1982-1987, 3256
      - Scheikunde,1979, 592
      - Tuinbouwlessen,1971, 590
      - Verbreding vakinrichting, vakkennis en vakvaardigheid,1983-1988, 3251
      - Verbreding vakinrichtingen, vakkennis en vakvaardigheid,1980-1982, 2554
      - Verkeersonderwijs,1980-1982, 2555
      - Verwerking agrarische producten,1980-1984, 2562
      - Wiskunde,1971-1979, 589
    - Verbreding van vakrichtingen, Plan- Ontwikkelings Advies Commissie (POAC), vergaderingen., 1981-1985; 2560
    - Lager Agrarisch Onderwijs, Werkgroep Informatica., 1985-1988; 3252
    - Lager Agrarisch Onderwijs, Coördinatiegroep Proefproject Informatica, vergaderingen., 1987; 3250
  - Het vaststellen van de programma's voor de praktijkopleiding van het leerlingwezen in de landbouw. 1966-, 48
    Grondslag: Wet op het leerlingwezen 1966, art. 18, lid 4.
    - Diploma leerlingwezen in de landbouw met aantekening handelskennis, correspondentie., 1970-1974; 283
    - Landelijke Stichting ter bevordering van de opleidingen in het leerlingwezen in de land- en tuinbouw en landbouwambachten., 1971-1984; div.nrs.
      - Cursussen opzichter/uitvoerder groenprojecten,1974-1976, 286
      - Opleidingen,1976-1979, 285
      - Opleidingen,1979-1984, 2572
      - Opleidingsprogramma's,1971-1972, 273
      - Overleg over de totaal opleidingsprogramma's,1971-1976, 271
    - Land- en Tuinbouwonderwijs, werkgroep "Itembanken in het leerlingwezen"., 1987; 3151-3152
      - Correspondentie, 1987., 3152
      - Vergaderingen, 1987., 3151
    - Werkgroep Agrarisch Leerlingwezen (WAL overleg), vergaderingen., 1987-1988; 2481
  - Het goedkeuren van de onderwijsprogramma's van de praktijkscholen en de wijzigingen daarin. 1987-, 49
    Grondslag: Regeling bekostiging landbouwpraktijkscholen 1987, art. 5, lid 2.
    - Goedkeuring onderwijsprogramma's praktijkscholen., 1971-1989; div.nrs.
      - Almelo, Praktijkschool voor de Pluimveeteelt,1987-1988, 3235
      - Arnhem, Bosbouwpraktijschool, boomverzorging,1977-1979, 1906
      - Barneveld, Praktijkschool,1987-1988, 3236
      - Barneveld, Praktijkschool van de Pluimveeteelt en Varkenshouderij,1971-1974, 1868
      - Deurne, Stichting Nederlandse Hippische Beroepsopleidingen,1987-1989, 3238
      - Ede, Praktijkschool voor Landbouwtechniek,1987-1989, 3239
      - Ede, Praktijkschool voor Tuinbouwtechniek,1987-1988, 3241
      - Emmeloord, Landbouwpraktijkschool,1987-1988, 3243
      - Horst, Centrum voor Champignonteelt,1987, 3242
      - Horst, Praktijschool voor de Pluimveeteelt en Rundveehouderij,1972-1976, 1907
      - Oenkerk, Praktijkschool voor de Veehouderij en Weidebedrijf,1987-1988, 3244
      - Schoondijke, Praktijkschool voor Landbouwtechniek en Arbeidsrationalisatie,1987, 3246
  - Het goedkeuren van de leerplannen van cursussen voor voortgezet agrarisch onderwijs die door de minister van Landbouw worden bekostigd. 1968-, 55
    Grondslag: Wet op het voortgezet onderwijs 1963, art. 24, lid 4.
    - Goedkeuring van de leerplannen van verschillende cursussen., 1975-1984; 3416-3419
      - Ede, Centrale School voor Tuinbouwtechniek en Technologie, leerplannen cursussen,1981, 3416
      - Landelijke Stichting Beroepsopleiding Levensmiddelen Industrie, leerplan cursus vakvaardigheid melkwinningsadviseur,1975, 3418
      - Oenkerk, Praktijkschool voor de Veehouderij en het Weidebedrijf, leerplan cursus Middelbaar Kader Rundveehouderij,1979-1984, 3417
      - Stichting Opleidingen Ruiter Unie, leerplan hippische sportkaderopleiding,1980-1983, 3419
    - Dronten, Hogere Agrarische School (Chr.), leerplan schooljaar 1980/1981., 3412
    - Schoondijke, Landbouw Praktijkschool leerplan schooljaar 1982-1983., 3413
    - Groningen, Rijks Hogere Agrarische School, leerplan 1984/1985., 3411
  - Het goedkeuren van de bestuursreglement van de Landbouwhogeschool c.q. Landbouwuniversiteit. 1961-, 88
    Grondslag: Wet op het wetenschappelijk onderwijs 1960, art. 41quinquies.
    Inpassingswet 1967.
    Wet universitaire bestuurshervorming 1970, art. 23, lid 2.
    Wet op het hoger beroepsonderwijs 1985, art. 84, lid 2.
    Wet op het wetenschappelijk onderwijs 1985, art. 58, lid 4.
    - Landbouwhogeschool, bestuursreglement., 1972-1986; 2054, 2844
      - 1972-1979, 2054
      - 1980-1986, 2844
    - Landbouwhogeschool, bestuur/senaat., 1980-1986; 2845
    - Landbouwuniversiteit, bestuursreglement., 1987-1988; 3228
  - Het bij of krachtens algemene maatregel van bestuur vaststellen, voor elke soort van scholen of voor afdelingen daarvan, van de voorwaarden voor de toelating en voorschriften omtrent verwijdering en voorwaardelijke bevordering. 1968-, 94
    Grondslag: Wet op het voortgezet onderwijs 1963, art. 27.
    - Middelbaar Agrarisch Onderwijs, toelating leerlingen., 1971-1988; div.nrs.
      - 1971-1979, 1938
      - 1979-1983, 2591
      - 1986-1988, 3293
    - Toelating leerlingen bij praktijkscholen, schooljaar 1979/1980., 1983-1984; 2525
    - Opkomst/aanmelding leerlingen Middelbaar- en Hoger Agrarisch Onderwijs op de praktijkscholen, correspondentie., 1985-1986; 2526
  - Het vaststellen van de regeling van het eindexamen voor rijksscholen voor voortgezet agrarisch onderwijs. 1968-1991, 109
    Grondslag: Wet op het voortgezet onderwijs 1963, art. 29, lid 2.
    - Hoger Agrarisch Onderwijs, examens., 1981-1984; 2731
    - Examenbesluit Middelbaar Landbouw Onderwijs., 1984-1988; 3304
  - Het goedkeuren van de regeling van het eindexamen van gemeentelijke of bijzondere scholen of afdelingen voor agrarisch onderwijs. 1986-1991, 110
    Grondslag: Wet op het voortgezet onderwijs 1986, art. 29, lid 2.
    - Landelijke Stichting ter Bevordering van de opleidingen in het leerlingenwezen in de land- en tuinbouw en landbouwambachten, examenreglementen., 1969-1987; div.nrs.
      - 1969-1977, 1911
      - 1970-1973, 277
      - 1986-1987, 3258
    - Examenregeling voor het melkonderwijs., 1970-1979; 1891
    - Middelbare Agrarische Scholen, examenregeling., 1970-1984; div.nrs.
      - Algemeen, schooljaren 1970/1971 - 1978/1979,1970-1979, 1955
      - Bloemsierkunst,1972-1979, 1958
      - Centraal schriftelijk eindexamen 1979., 1945
      - Centraal schriftelijk eindexamen 1979., 1946
      - Centraal schriftelijk eindexamen 1979., 1957
      - Centraal schriftelijk eindexamen 1980., 2609
      - Centraal schriftelijk eindexamen 1981 - 1984., 2610
      - Examens per schooljaar 1970/1971 - 1974/1975., 1956
      - Examens, algemeen,1979-1984, 2608
      - Examinering economische vakken, 1979 - 1983., 2628
      - Gedeeltelijke landelijke eindexamens 1970/1971, map 1., 1959
      - Gedeeltelijke landelijke eindexamens 1970/1971, map 2 en 3., 1960
      - Werkgroep Toelatingsexamen Middelbare Agrarische Scholen,1977-1978, 1952
    - Lagere Agrarische Scholen, examenregeling., 1970-1985; div.nrs.
      - 1970-1972, 212
      - 1972-1973, 215
      - 1973-1974, 216
      - 1974-1975, 217
      - 1975-1976, 218
      - 1977-1978, 209
      - 1978-1984, 2567
      - 1984-1985, 3254
    - Lager Agrarisch Onderwijs, uitvoering examenbesluit., 1971-1973; 604
    - Praktijkscholen voor de Pluimvee-, Varkens- en Rundveehouderij, examens middelbaar en hoger kader., 1971-1974; 1888
    - Hoefbeslagcursussen, examenregeling., 1973-1986; 1929, 3259
      - 1973-1976, 1929
      - 1984-1986, 3259
    - Instellen van een examenregeling voor gezakte ILO-kandidaten., 1974-1975; 193
    - Goedkeuring Unie-examenreglement., 1976-1986; 1870, 2783
      - 1976-1978, 1870
      - 1985-1986, 2783
    - Landelijke Stichting Beroepsopleiding Levensmiddelenindustrie Apeldoorn, vaststelling examenreglement., 1980-1987; 2486
  - Het vaststellen van de eindexamenprogramma's voor het middelbaar agrarisch onderwijs. 1987-1991, 116
    Grondslag: Eindexamenbesluit middelbaar landbouwonderwijs 1987, art. 8, lid 1.
    - Middelbaar Agrarisch Onderwijs, vaststelling vakexamen-programma's., 1980-1988; 2635-2637
      - Economie,1986-1987, 2637
      - Landbouwtechniek,1980-1984, 2635
      - Scheikunde,1987-1988, 2636
    - Middelbaar Agrarisch Onderwijs, Werkgroep examenprogramma Natuurkunde., 1986-1989; 3305
  - Het voorbereiden en afhandelen van de huisvesting van de instellingen voor agrarisch onderwijs door middel van nieuw- en verbouw, groot onderhoud en grondaankoop. 1945-, 162
    Grondslag: Beleidsbesluit taken en organisatie Directie Landbouwonderwijs 1991.
    - Inspectie Cuijk, huisvesting scholen (correspondentie, bestekken en voorwaarden, tekeningen e.d.)., 1948-1989; 89-138, 3103-3104
      - Biologische School Roermond,1975, 123
      - Lagere Agrarische School Gronsveld,1977-1985, 99
      - Lagere Agrarische School Heerlen,1952-1979, 102
      - Lagere Agrarische School Heerlen,1980-1985, 100
      - Lagere Agrarische School Horst,1988, 3104
      - Lagere Agrarische School Kesteren,1976-1986, 101
      - Lagere Agrarische School Kesteren,1986-1989, 129
      - Lagere Agrarische School Nijkerk (Chr.),1971-1979, 103
      - Lagere Agrarische School Roermond,1948-1986, 107
      - Lagere Agrarische School Roermond,1986-1987, 3103
      - Lagere Agrarische School Velp (Chr.),1969-1983, 111
      - Lagere Agrarische School Venlo,1956-1983, 110
      - Lagere Agrarische School Weert,1956-1980, 108
      - Lagere Agrarische- en Technologische School Ede (Chr.),1983-1987, 137
      - Lagere Land- en Tuinbouw School Geldermalsen,1969-1972, 90
      - Lagere Land- en Tuinbouw School Helden-Panningen,1958-1981, 104
      - Lagere Land- en Tuinbouw School Horst,1967-1982, 106
      - Lagere Land- en Tuinbouw School Zaltbommel (Chr.),1969-1984, 112
      - Lagere Landbouw School Echt,1958-1964, 94
      - Lagere Landbouw School Ede (Chr.),1969-1984, 98
      - Lagere Landbouw School Ermelo (Chr.),1969-1972, 89
      - Lagere Landbouw School Gronsveld,1958-1965, 91
      - Lagere Landbouw School Gulpen,1956-1972, 95
      - Lagere Landbouw School Horst,1957-1965, 92
      - Lagere Landbouw School Nijmegen,1958-1985, 105
      - Lagere Landbouw School Venray,1959-1969, 93
      - Lagere Landbouw School Wijchen,1956-1965, 96
      - Lagere Tuinbouw School Velp,1977-1979, 121
      - Lagere Tuinbouw School Velp (Chr.),1988, 135
      - Land- en Tuinbouw School Nijkerk (Chr.),1985-1988, 136
      - Middelbare Agrarische School Barneveld (Chr.),1974-1985, 113
      - Middelbare Agrarische School Barneveld (Chr.),1985-1986, 134
      - Middelbare Agrarische School Horst,1970-1985, 115
      - Middelbare Land- en Tuinbouw School Kerk-Avezaath,1969-1981, 114
      - Middelbare Land- en Tuinbouw School Tiel (Rijks),1970-1985, 119
      - Middelbare Land- en Tuinbouw School Tiel (Rijks),1986-1989, 127
      - Middelbare Landbouw School Roermond,1966-1979, 116
      - Middelbare Landbouw School Roermond,1979-1987, 132
      - Middelbare Technologische School Ede (Chr.),1973-1989, 133
      - Middelbare Tuinbouw School Nijmegen (Rijks),1962-1981, 117
      - Middelbare Tuinbouw School Nijmegen (Rijks),1982-1988, 128
      - Middelbare Tuinbouw School Venlo,1961-1979, 97
      - Middelbare Tuinbouw School Venlo,1977-1986, 118
      - Middelbare Tuinbouw School Venlo,1987-1988, 138
      - Scholengemeenschap Beek,1984-1988, 131
      - Scholengemeenschap Huissen,1983-1986, 125
      - Scholengemeenschap Venlo "De Uyterwaert",1987-1988, 130
      - Scholengemeenschap Venray,1985-1987, 126
      - Scholengemeenschap Weert,1980-1984, 109
      - Scholengemeenschap Weert,1987-1989, 124
      - Scholengemeenschap Zaltbommel "De Waard",1986-1987, 122
      - Schoolgebouwen en -terreinen, algemeen,1974-1983, 120
    - Inspectie Hengelo, huisvesting scholen (correspondentie, bestekken en voorwaarden, tekeningen e.d.)., 1949-1969; div.nrs.
      - Hogere Landbouw School Deventer (Rijks), algemeen,1962-1968, 175
      - Hogere Landbouw School Deventer (Rijks), studentenhuisvesting,1965-1968, 167
      - Hogere Landbouw School Deventer (Rijks), studentenhuisvesting, tekeningen,1967-1968, 176
      - Lagere Land- en Tuinbouw School Emmeloord (RK),1956-1966, 171
      - Lagere Land- en Tuinbouw School Enschede,1955, 155
      - Lagere Landbouw School Balkbrug,1952-1963, 160
      - Lagere Landbouw School Bergentheim (Chr.),1955-1956, 157
      - Lagere Landbouw School Borne,1957-1960, 158
      - Lagere Landbouw School Coevorden,1953-1969, 192
      - Lagere Landbouw School Dwingeloo,1955-1966, 182
      - Lagere Landbouw School Emmeloord (Bijzondere),1964-1965, 179
      - Lagere Landbouw School Emmen,1954-1969, 189
      - Lagere Landbouw School Emmer-Compascuum (RK),1956-1959, 180
      - Lagere Landbouw School Hardenberg,1955-1960, 164
      - Lagere Landbouw School Heino,1959-1965, 165
      - Lagere Landbouw School Hoogeveen (Chr.),1960-1962, 172
      - Lagere Landbouw School Klazienaveen (Chr.),1953-1960, 162
      - Lagere Landbouw School Markelo,1949-1951, 156
      - Lagere Landbouw School Meppel,1953-1965, 191
      - Lagere Landbouw School Meppel,1960-1965, 166
      - Lagere Landbouw School Meppel,1961-1962, 170
      - Lagere Landbouw School Oosterhesselen,1953-1961, 163
      - Lagere Landbouw School Schoonoord (Chr.),1951-1958, 181
      - Lagere Landbouw School Steenwijk,1952-1959, 159
      - Lagere Landbouw School Tubbergen,1962-1965, 178
      - Lagere Landbouw School Westerbork,1955-1964, 183
      - Lagere Landbouw School Zuidwolde,1950-1965, 161
      - Lagere Tuinbouw School Zwolle,1959-1960, 169
      - Middelbare Landbouw School Emmeloord (Bijzondere),1965, 174
      - Middelbare Landbouw School Emmeloord (RK),1963-1964, 173
      - Middelbare Landbouw School Emmen (Rijks),1958-1969, 188
      - Middelbare Landbouw School Hardenberg (Chr.),1963-1965, 168
      - Middelbare Landbouw School Meppel (Rijks),1958-1969, 187
      - Middelbare Landbouw School Raalte,1964, 177
      - Middelbare Landbouwschool Emmeloord (Rooms Katholieke),1958-1968, 3627
      - Middelbare Landbouwschool Hardenberg (Christelijke),1958-1968, 3625
      - Middelbare Tuinbouw School Frederiksoord,1966-1968, 186